臺灣臺北地方法院刑事判決　　　　　　　　　　　　　　九十年度訴字第一四六號
　　公　訴　人　臺灣臺北地方法院檢察署檢察官
　　被　　　告　王宏健
　　　　　　　 起訴書誤載為.
右列被告因違反毒品危害防制條例案件，經檢察官提起公訴（八十九年度偵字第一二
六二號），本院判決如左：
    主  文
王宏健連續轉讓第二級毒品，處有期徒刑拾月。
扣案之第二級毒品安非他命壹包（淨重貳公克）沒收銷燬。
    事  實
一、王宏健（起訴書犯罪事實及證據並所犯法條欄內均誤載為甲○○）明知安非他命
    業經毒品危害防制條例列為第二級毒品，不得非法轉讓，竟基於轉讓安非他命之
    概括犯意，自民國八十七年三月間某日起至八十八年八月二日止，連續多次，各
    以新台幣（下同）一千至二千元不等之價格，先向年籍不詳之成年男子唐榮泰（
    販賣毒品罪嫌部分另由台灣台北地方法院檢察署偵辦中）購買安非他命一至二公
    克後，再以同樣價格，在台北縣新店市○○路○段四十號其所經營之烤鴨店或附
    近之便利商店等地點，將毒品安非他命多次轉讓予已成年之丙○○施用（丙○○
    涉犯施用毒品安非他命部分，另案偵辦中），嗣於八十八年八月八日下午一時許
    （起訴書誤載為八十八年八月二日中午十二時許，並經公訴人到庭更正如上所載
    ），丙○○為警查獲施用安非他命之犯行並供出安非他命來源，經警透過丙○○
    向王宏健佯稱需要三千元即二公克之安非他命，王宏健依約攜帶毒品，前往台北
    縣新店市○○路與寶橋路口時，為警查獲，致未得逞，並當場扣得安非他命一包
    （淨重二公克）。
二、案經臺北縣警察局新店分局報請臺灣臺北地方法院檢察署檢察官偵查起訴。
    理  由
一、訊據被告王宏健固對於在八十七年三月間轉讓毒品安非他命供案外人丙○○施用
    之事實自白不諱，惟矢口否認有該次以外轉讓毒品之犯行，辯稱：伊除在八十七
    年三月間，轉讓毒品一次給丙○○施用外，其他時間不曾轉讓毒品給丙○○，且
    八十八年八月八日案發當天，伊與丙○○見面時，根本未攜帶毒品，毒品是警員
    栽贓給伊的，何況警員是叫丙○○故意打電話約伊出去而逮捕，有誘捕犯罪之問
    題云云。惟查：右揭事實，業據被告王宏健於偵查中自承，確實於八十七年間，
    有數次以一千元至二千元之代價向唐榮泰購買安非他命後，再以同樣價格轉讓丙
    ○○一情不諱（見八十九年十二月六日訊問筆錄，附於台灣台北地方法院檢察署
    八十九年度偵緝字第一二六二號卷宗）；核與證人丙○○於偵查中亦指證被告有
    轉讓安非他命多次予其施用等情節均悉相符合（見八十九年十二月八日訊問筆錄
    ，同上偵查卷）；又本院調查中，為釐清證人丙○○前於偵查中證述內容之真實
    性，經多次傳訊丙○○到庭作證，雖丙○○業已因記憶不清無法詳細陳述每次轉
    讓之細節，惟仍供證稱：和被告交易毒品有多次，但次數時間久了記不得，其中
    八十八年八月二日該次，伊是託被告調貨，因伊要施用毒品沒有貨；另八十八年
    八月八日該次，是警員查獲伊施用毒品，警員要伊交出賣毒品之人，所以伊打電
    話給被告，說要買毒品（即調貨），買二公克，約在麥當勞交易，還沒有交易，
    被告就被警員查獲，當時伊看到被告車門打開後，警員就從地上撿起毒品，並一
    手抓被告將其拉出車門，而伊則和另一位警員站在左後車門等語（見本院九十年
    四月九日、同年十月十九日訊問筆錄）；另質之台北縣警察局新店分局雙城派出
    所前往查緝之警員丁○○亦證稱：丙○○的老闆，向伊檢舉丙○○吸毒，後來抓
    到丙○○，丙○○供稱毒品是向被告買的，伊請丙○○與被告聯絡，並約在新店
    北新路麥當勞附近，伊等到達現場後，發現被告車子沒有熄火，車窗是打開的，
    停在新店北新路邊，經丙○○告知被告車輛停在何處後，伊就開車停在被告車子
    前面，阻擋他離去，並即刻下車，表明警察身分，被告馬上把用衛生紙包著的東
    西丟在地上，並告訴伊這包東西不是他的，說警察栽贓，伊就將被告帶回警局等
    語；詰之警員乙○○亦為如上情相同之供證（上開證詞，均見本院審理筆錄）；
    尤足見被告辯稱其僅轉讓毒品一次予丙○○及案發當日毒品是警員栽贓一節，均
    與證人前開所述之內容不符，難可採信。至於被告雖另辯稱，案發當日因係警察
    設計誘捕之行為，故不宜作為論罪科刑之基礎云云；惟按「陷害教唆」可區分為
    「創造犯意型」與「提供機會型」二種，前者係指行為人原無犯罪意思，因受他
    人（如便衣警察）之引誘始創造出犯意而言，此種情形所取得之證據，並無證據
    能力。至後者則係指行為人原本即有犯罪之意思，其犯意並非他人所創造，警察
    僅係利用機會加以誘捕，行為人即不得以陷害教唆置辯。就本案而言，被告於為
    警查獲前，既已有多次轉讓毒品予丙○○之行為存在，此次警察僅係利用機會加
    以誘捕，對於被告仍係出於轉讓毒品之本意而前往與丙○○交易，並不生何影響
    ，是尚難謂被告為警查獲之該次毒品轉讓犯行，係出於警察之引誘創造，論理上
    此部份應屬「提供機會型」之「陷害教唆」，警察取得之證據，自非無證據能力
    （臺灣高等法院暨所屬法院八十年法律座談會及司法院第二廳研究意見均同此見
    解，司法院《８１》廳刑一字第一三五二九號函釋意旨參照）；此外，案發當日
    為警查扣之白色結晶物一包，經台北縣警察局新店分局檢驗出有第二級毒品甲基
    安非他命反應（淨重二公克），此有該局查獲毒品初步鑑驗報告單一紙附卷可稽
    ，是足見被告前開所辯，均係事後卸責之詞，不足採信，本件事證已臻明確，被
    告犯行堪以認定，應予以依法論科。
二、按安非他命係屬毒品危害防制條例第二條第二項第二款所稱之第二級毒品，故被
    告多次轉讓安非他命予案外人丙○○施用，核其所為，係犯毒品危害防制條例第
    八條第二項之轉讓第二級毒品罪。被告於轉讓前持有第二級毒品之低度行為，已
    為轉讓之高度行為所吸收，不另論罪。又被告最後一次轉讓第二級毒品之犯行，
    係因丙○○為協助警察辦案而向被告佯稱需要三千元之安非他命，被告依約攜帶
    安非他命前來，實已著手實施轉讓毒品之行為，應論以未遂犯。另被告自八十七
    年三月間起至八十八年八月二日多次轉讓安非他命既遂及最後一次轉讓安非他命
    未遂，均時間緊接，方法相同，所犯係構成要件相同之罪名，顯係基於概括之犯
    意而為之，應依連續犯論以轉讓第二級毒品安非他命既遂一罪，並加重其刑。爰
    審酌被告犯罪之動機、目的、手段，及轉讓第二級毒品供他人吸用，將助長毒品
    之流通，對他人身體健康及社會秩序危害甚鉅，惟轉讓安非他命之數量尚少，且
    犯罪後態度良好等一切情狀，量處如主文所示之刑，以資懲儆。至於前開扣案之
    安非他命一包（淨重二公克），應依毒品危害防制條例第十八條第一項前段沒收
    銷燬之。
三、另被告為上開行為後，肅清煙毒條例已於八十七年五月二十日經總統修正公布為
    毒品危害防制條例，並於同年月二十二日生效施行，因被告連續轉讓毒品之行為
    ，係直至八十八年八月八日止，已橫跨新法期間，是自仍應適用修正後之毒品危
    害防制條例處斷，無新舊法比較適用之問題，附此敘明。
據上論斷，應依刑事訴訟法第二百九十九條第一項前段，毒品危害防制條例第八條第
二項、第十八條第一項前段，刑法第十一條前段、第五十六條，判決如主文。
本案經檢察官蔡名堯到庭執行職務
中    華    民    國        九十一      年      四      月     十九     日
                                      臺灣臺北地方法院刑事第七庭
                                          法  官  蔡世祺
右正本證明與原本無異。
如不服本判決，應於判決送達後十日內，向本院提出上訴狀。
                                          書記官  李文椿
中    華    民    國        九十一      年      四      月    二十二    日
附錄本案論罪法條：毒品危害防制條例第八條第二項
轉讓第一級毒品者，處一年以上七年以下有期徒刑，得併科新臺幣一百萬元以下罰
  金。
轉讓第二級毒品者，處六月以上五年以下有期徒刑，得併科新臺幣七十萬元以下罰
  金。
轉讓第三級毒品者，處三年以下有期徒刑，得併科新臺幣三十萬元以下罰金。
前三項之未遂犯罰之。
